臺灣高等法院刑事裁定　　　　　　　　 96年度聲再字第156號
再審聲請人
即受判決人　甲○○
上列聲請人因竊盜案件，對於本院92年度上易字第1939號，中華
民國92年10月28日第二審確定判決（第一審案號：臺灣台北地方
法院91年度易字第286 號，起訴案號：臺灣台北地方法院檢察署
91年度偵字第2865號），聲請再審，本院裁定如下：
    主  文
再審之聲請駁回。
    理  由
一、本件再審聲請意旨略以：(一)原判決係以被告自白為判決之唯
    一基礎，亦無贓物、犯罪工具或被害人確實之指認，至失竊
    報告、報案三聯單或被害人證述，亦僅證明渠等遭竊之事實
    ，非可證明被告確有竊盜犯行之證據。(二)被告雖曾以員警以
    交保為誘餌，利誘被告為與事實不符之供述，而為自白任意
    性之抗辯，本件實非調查之途已窮，而須令被告自證其自白
    非出於任意性始能推翻，否則不能推翻自白，顯與證據法則
    不合。(三)原判決以被告於台灣高等法院臺中分院85年度上易
    字第1329號案件，於偵審期間雖坦承犯行惟仍遭羈押，因認
    被告對於並非坦承犯行即可獲交保一節，應知之甚稔，而於
    本件警詢、偵訊及原審羈押審查訊問中，仍一再坦承犯行，
    是被告之供述顯係出於自由意志。然查被告於前開案件確曾
    因坦承案情而獲致2 次交保機會，有該案具保資料影本可證
    ，足認原判決認定被告之自白係出於任意性，其採證顯有矛
    盾，爰依發見新事證，為此提起再審云云。
二、惟查：
  (一)按刑事訴訟法第420條第1項第6 款所謂發見確實之新證據，
    係指就新證據之本體形式上觀察，顯然可認為足以動搖原確
    定判決，並能據以認定受判決人應受無罪、或免訴、或輕於
    原判決所認定之罪名，並無須經過調查者（參見最高法院32
    年抗字第113 號判例），且該證據係於事實審法院判決前即
    已存在，祗因未發見，為法院及當事人所不知，迨判決後始
    行發見者而言。
  (二)本件聲請人犯竊盜罪行明確，已經本院92年上易字第1939號
    確定判決於理由欄內詳細敘明認定犯罪事實之各項證據之理
    由，尤對於被告之自白經調查證人王運聲、李錦山於第一審
    之證述情節，復參酌聲請人之供詞、被害人之供述及曾涉犯
    台灣高等法院臺中分院85年度上易字第1329號案件之經歷結
    果，認定被告之自白與事實相符，而採為認定被告犯罪之證
    據，均已詳為敘明理由，經核與證據法則並無違誤。聲請人
    即被告以原審僅以被告自白為唯一證據，容有誤會。
  (三)聲請人所提之具保資料影本等證據，雖於法院判決前業已存
    在，但該資料僅能證明聲請人有前案之紀錄，尚不能以此即
    推翻其自白。是被告所提之證據，尚非顯然可認為足以動搖
    原確定判決，並能據以認定受判決人應受無罪、或免訴、或
    輕於原判決所認定之罪名，而無須經過調查者，即非具有「
    確實性」之特質，自與刑事訴訟法第420條第1 項第6款所指
    之「發現確實之新證據」不符。
三、綜上所述，本件聲請人之聲請再審，為無理由，應予駁回。
據上論斷，應依刑事訴訟法第434條第1項，裁定如主文。
中　　華　　民　　國　　96　　年　　4　　月　　30　　日
　　　　　　　　　刑事第十庭    審判長法　官 楊炳禎
　　　　　　　　　　　　　　　　　　  法　官 陳博志
　　　　　　　　　　　　　　　　　　  法　官 李春地
以上正本證明與原本無異。
不得抗告。
                                      書記官 蘇秋
中　　華　　民　　國　　96　　年　　4 　　月　　30　　日
